【裁判字號】    89,上訴,821
【裁判日期】    890518
【裁判案由】    毒品危害防制條例
【裁判全文】
臺灣高等法院臺南分院刑事判決            八十九年度上訴字第八二一號 Ｃ
      上  訴  人
      即  被  告  乙  ○  ○
      指定辯護人  本院公設辯護人  丙  ○  ○
右上訴人因毒品危害防制條例案件，不服臺灣臺南地方法院八十八年度訴字第一四０
三號中華民國八十九年五月十八日第一審判決（起訴案號：臺灣臺南地方法院檢察署
八十八年度偵字第一０五二０號），提起上訴，本院判決如左：
      主      文
原判決撤銷。
乙○○無罪。
      理      由
一、公訴意旨略以：乙○○意圖營利，基於販賣毒品之概括犯意，自八十八年六月間
    起至同年八月十三日止，先後五次在臺南縣永康市影劇三村二０二號前籃球場，
    販賣第二級毒品安非他命與甲○○，每次出售安非他命所得分別為新臺幣（下同
    ）四千元、五千元、五千三百元、六千元及七千元，嗣於八十八年八月十三日經
    警在臺南縣永康市影劇三村二０二號甲○○住處搜索，查獲甲○○持有向乙○○
    購得之毒品安非他命三包（已另案專科沒收），而循線查悉乙○○販賣安非他命
    之情，因認乙○○涉有毒品危害防制條例第四條第二項販賣第二級毒品罪嫌云云
    。
二、公訴人認被告乙○○涉有右揭販賣第二級毒品罪嫌，無非以甲○○被警方查獲施
    用第二級毒品安非他命後所為供述，為其所憑論據。
三、按犯罪事實應依證據認定之，無證據不得推定其犯罪事實，刑事訴訟法第一百五
    十四條定有明文。所謂犯罪事實之證據，係指足以認定被告確有犯罪行為之積極
    證據而言，該項證據且須適合被告犯罪事實之認定，始得採為斷罪資料，有最高
    法院二十九年上字第三一０五號、五十三年臺上字第二七五０判例足資參照。
四、經本院合法傳喚，無正當理由不到庭，惟據其於原審法院及本院調查程序中被告
    乙○○堅決否認有販賣第二級毒品安非他命之犯行，辯稱：本案係胡正義販賣安
    非他命予甲○○，因甲○○欲向胡正義買安非他命，而胡正義沒有車子，渠等二
    人約好交易地點後，甲○○要伊開車載胡正義至影劇三村二０二號前之籃球場與
    甲○○見面云云。
五、經查犯施用毒品之罪，供出毒品來源，因而破獲者，得減輕其刑，毒品危害防制
    條例第十七條定有明文。因此關於販賣毒品案件，施用者所為曾向被告購買毒品
    之陳述，因屬有利於己之供詞，自須無瑕疵可指，且經調查又有其他證據足以證
    明與事實相符者，始得採為論罪科刑之論據。本件公訴人認為被告乙○○涉嫌販
    賣第二級毒品安非他命予甲○○施用，除甲○○供述外，別無其他確切證據可資
    佐證。而警方根據甲○○購買安非他命來源供述，並未向原審法院檢察署聲請搜
    索票，前往被告住處或工作地點實施搜索，故未扣得任何毒品安非他命或供販賣
    安非他命所用工具，諸如電子秤、空塑膠夾鏈袋等物品，更未取得甲○○配合，
    以電話與被告聯絡，約定交易時間、地點，然後誘出被告交易，而由警方於預先
    埋伏現場逮捕，此觀警卷相關筆錄之記載，即甚明暸。揆諸前開說明，僅憑甲○
    ○供證，逕行認定被告乙○○有販賣第二級毒品犯行，誠有疑問。
六、何況甲○○於警訊中供稱：「．．乙○○八十八年七月份開始，共賣我們安非他
    命四、五次，每次都是半錢重四千元或一錢重六千元至七千元不等，最後一次是
    昨天賣給我們，乙○○都是打電話0000000給我們，來收錢後，事後到我
    們家附近，大部分都在籃球場然後叫我們去取安非他命，他的行動電話0000
    000000號」「（我與鄭羽涵共向乙○○）共買五次第一次八十八年七月十
    六日十九時三十分許，買一錢七千元，第二次八十八年七月日二十三日二十時三
    十分許，買半錢四千元，第三次八十八年八月二日一時左右買半錢多一點五千三
    百元，第四次八十八年八月六日二十一時三十分許買半錢四千元，最後一次八十
    八年八月十二日二十三時許買一錢七千元」等情，經原審依證人所述電話即被告
    0000000000號及證人所用0000000分別向中華電信股份有限公
    司臺灣南區電信分公司台南營運處查證結果，證人甲○○所述時間，雙方均無通
    話記錄，是證人所供述事實，尚難盡信。且證人所述購買方式是由被告打電話兜
    售，並先收錢再送貨，顯然有違常情，而甲○○經本院以證人傳訊不到且拘提不
    著，證據調查已盡調查能事，合予敘明。另被告雖於警訊中自白伊係開車載胡正
    義去販售安非他命給甲○○一節，經警方聲請檢察官核發搜索票至胡正義住處搜
    索，但查無相關證據，又胡正義於偵查中否認有事實，被告亦陳稱因警方要伊提
    供藥頭不得於而為不實陳述，是被告此部分自白，核與事證不符，要難認係幫助
    犯，併此敘明。
七、綜上所述，被告乙○○被訴販賣第二級毒品罪嫌，尚屬不能證明，此外復查無其
    他積極證據足以證明被告有何販賣第二級毒品之犯行，理應諭知無罪，以免冤抑
    。原審疏未詳察，遽依證人甲○○具有瑕疵之證言，且未深入細心勾稽種種有利
    於被告乙○○之證據，即對乙○○論罪科刑，自有未洽。上訴意旨，指摘原判決
    不當，為有理由，應由本院撤銷改判，另為被告乙○○無罪諭知，以昭公允。
八、被告乙○○經本院合法傳喚，無正當理由不到庭，爰不得其陳述，逕行判決。
據上論斷，應依刑事訴訟法第三百六十九條第一項前段、第三百六十四條、第三百七
十一條、第三百零一條第一項，判決如主文。
本案經檢察官曾顯智到庭執行職務。
中    華    民    國      八十九      年      九      月      十三      日
                                  臺灣高等法院臺南分院刑事第五庭
                                      審判長法官  茆    臺    雲
                                            法官  宋    明    蒼
                                            法官  李    文    福
右正本證明與原本無異。
如不服本判決，應於判決送達後十日內向本院提出上訴狀，其未敘述理由者並應於提
出上訴狀後十日內向本院補提理由書（應附繕本)。
                                      法院書記官  李    良    倩
中    華    民    國      八十九      年      九      月      十四      日


司法院資訊處製作；財團法人民間司法改革基金會備份。
